# 季报确认递延所得税的问题

提问人：sinzhao 时间：2017-10-09 11:44:53
请教陈版，如公司按季度确认递延所得税，无论是因预提费用还是坏账准备、公允价值变动等项目产生的递延所得税，是否均应考虑？

回答人：chenyiwei
需要。请参考《瑞华研究 2010 ～ 2016 汇编》之“问题2-3-13（中期报告中能否就年内的暂时性亏损确认递延所得税资产）”。其关键点是《企业会计准则第 32 号——中期财务报告》第十一、十二条规定的中期报告中的确认和计量原则，本质上是要求在中期报告期末执行与年末相同的结账程序。所以在年末需进行的账项调整在中期报告期末也需要进行。

提问人：丫头 1982 时间：2017-10-09 21:42:37
@chenyiwei ，陈老师，那季报、半年报时当期所得税还需要按年末汇算清缴那样计算吗？主要是业务招待费、广宣费这样的？

回答人：chenyiwei
税法上在预缴时是不需调整的。但会计核算中需要调整（在年初至本中期末的调整金额能够可靠计量的前提下）。